# **Ata da reunião 1**

### **1. Identificação**

| Data       | Hora de início | Hora de Término | Local           | Redator               | Projeto        |
| ---------- | -------------- | --------------- | --------------- | --------------------- | -------------- |
| 03/04/2024 | 21:00          | 22:30           | Microsoft Teams |   João Pedro Anacleto | Arquitetura e desenho |


## Membros do Grupo na reunião
| Matrícula | Aluno | GitHub |Presença|
| -- | -- | -- |--|
| 211031584 | Ana Letícia Melo Pereira |[<img src="https://github.com/analeticiaa.png" width="100px">](https://github.com/analeticiaa)<br/><p align="center"><a href="https://github.com/analeticiaa">analeticiaa</a></p> |✅ 
| 190134224 | Artur Seppa Reiman |[<img src="https://github.com/artur-seppa.png" width="100px">](https://github.com/artur-seppa)<br/><p align="center"><a href="https://github.com/artur-seppa">artur-seppa</a></p>|✅ 
| 202045965 | Augusto Campos Duarte |[<img src="https://github.com/Augcamp.png" width="100px">](https://github.com/Augcamp)<br/><p align="center"><a href="https://github.com/Augcamp">Augcamp</a></p> | ✅  |
| 200061216 | Cleber de Oliveira Brant |[<img src="https://github.com/Cleberbrant.png" width="100px">](https://github.com/Cleberbrant)<br/><p align="center"><a href="https://github.com/Cleberbrant">Cleberbrant</a></p> | ✅ 
| 222014984 | Edilberto Almeida Cantuária | [<img src="https://github.com/edilbertocantuaria.png" width="100px">](https://github.com/edilbertocantuaria)<br/><p align="center"><a href="https://github.com/edilbertocantuaria">edilbertocantuaria</a></p> | ✅ 
| 190086521 | Eduardo Rodrigues de Farias |[<img src="https://github.com/Eduardo-RFarias.png" width="100px">](https://github.com/Eduardo-RFarias)<br/><p align="center"><a href="https://github.com/Eduardo-RFarias">Eduardo-RFarias</a></p>| ✅ 
| 190033011 | Luana Souza Silva Torres |[<img src="https://github.com/luanatorress.png" width="100px">](https://github.com/luanatorress)<br/><p align="center"><a href="https://github.com/luanatorress">luanatorress</a></p> | ✅ 
| 200020625 | João Pedro Anacleto | [<img src="https://github.com/jpanacleto2.png" width="100px">](https://github.com/jpanacleto2)<br/><p align="center"><a href="https://github.com/jpanacleto2">jpanacleto2</a></p> | ✅ 
| 150154348 | Matheus Phillipo Silverio Silva |[<img src="https://github.com/MattSilverio.png" width="100px">](https://github.com/MattSilverio)<br/><p align="center"><a href="https://github.com/MattSilverio">MattSilverio</a></p> | ✅ 
| 200025791 | Pablo Guilherme de Jesus Batista Silva | [<img src="https://github.com/PabloGJBS.png" width="100px">](https://github.com/PabloGJBS)<br/><p align="center"><a href="https://github.com/PabloGJBS">PabloGJBS</a></p>| ✅ 
| 211045196 | Suzane Alves Duarte |[<img src="https://github.com/suzaneduarte.png" width="100px">](https://github.com/suzaneduarte)<br/><p align="center"><a href="https://github.com/suzaneduarte">suzaneduarte</a></p> | ✅ 
| 200044559 | Wesley Lira Carvalho |[<img src="https://github.com/Weslin-0101.png" width="100px">](https://github.com/Weslin-0101)<br/><p align="center"><a href="https://github.com/Weslin-0101">Weslin-0101</a></p>| ✅ 



### **2. Pauta**


| N°  | Descrição                                                        |
| --- | ---------------------------------------------------------------- |
| 1   | Brainstorm de ideias para o aplicativo. disponivel no [Miro](https://miro.com/welcomeonboard/ZDNNYWp0OFZxRVI2bGY4RE1JRmx2ejNDRDc1Q2c1WlVzY3hSUEVzR3dVVmxJa1I2QURyRzVobUNsRXpZWlZvTnwzMDc0NDU3MzUwMTY0MDk2MzM2fDI=?share_link_id=701770158562)                                 |
| 2   | Brainstorm para definição do nome do aplicativo. disponivel no [Miro](https://miro.com/welcomeonboard/ZDNNYWp0OFZxRVI2bGY4RE1JRmx2ejNDRDc1Q2c1WlVzY3hSUEVzR3dVVmxJa1I2QURyRzVobUNsRXpZWlZvTnwzMDc0NDU3MzUwMTY0MDk2MzM2fDI=?share_link_id=701770158562)|
| 3   | Definição do nome do aplicativo                                    |

### **3. Assuntos Tratados**

| N°  | Decisões/Resoluções                                                                             |
| --- | ----------------------------------------------------------------------------------------------- |
| 1   | Foi definido que o aplicativo a ser utilizado sera voltado a interação de alunos da universidade|
| 2   | Foi definido que o nome do aplicativo sera UnBreja                                              |


### **6. Compromissos**

| N°  | Compromisso          | Responsável     | Data       | Local |
| --- | -------------------- | --------------- | ---------- |-------|
| 1   | Reunião geral para verificação dos artefatos | Todos | 06/04/2024 | Microsoft Teams |

## 
### Local: Microsoft teams

Observações:
A escolha de aplicativo e de metodologia a ser seguida foi decidida pensando nas regras de negocio ja existentes e na sua viabilidade dentro do tempo estimado para o desenvolvimento do projeto.

## Link da gravação


#### [_Reunião 01_](https://unbbr.sharepoint.com/:v:/s/G8MySocialNetWork-arqdesenhodesoft/EYJMTCoZt5tMmYORi874BL0BYuKuCg-DVSFjvmML0lEvmw?e=xnbYXm&nav=eyJyZWZlcnJhbEluZm8iOnsicmVmZXJyYWxBcHAiOiJTdHJlYW1XZWJBcHAiLCJyZWZlcnJhbFZpZXciOiJTaGFyZURpYWxvZy1MaW5rIiwicmVmZXJyYWxBcHBQbGF0Zm9ybSI6IldlYiIsInJlZmVycmFsTW9kZSI6InZpZXcifX0%3D
)


## Histórico de Versão

| Versão |    Data    |                 Descrição                 |                                         Responsáveis                                         |                     Revisor                     |
| :----: | :--------: | :---------------------------------------: | :------------------------------------------------------------------------------------------: | :---------------------------------------------: |
|  1.0   | 07/04/2024 |      Adicionando a ata no git pages       |                           [João Pedro Anacleto](https://github.com/jpanacleto2)                            |    [Suzane Duarte](github.com/suzaneduarte)     |